Minutes et répertoires du notaire François CROISET, 29 mars 1559 - 1602 (étude VIII)
Archives nationales
- Minutes de François CROISET, 29 mars 1559 - 12 janvier 1622; MC/ET/VIII/237 - MC/ET/VIII/427
  - Minutes. 1587, juillet - décembre, juillet - décembre 1587; MC/ET/VIII/400; registre
    - Constitution de 66 écus deux tiers de rente par Jean-Antoine du Baïf et Jeanne du Bignon à Thibault Desportes., 26 septembre 1587; MC/ET/VIII/400
      Ceste vente et constitution faicte moyennant le pris et somme de huict cens escuz soleil que, pour ce, lesd. vendeurs èsd. noms en ont confessé et confessent avoir eue et receue dud. sieur acheteur, qui leur a lad. somme baillée, payée, comptée, nombrée et delivrée presens les notaires soubzsignez, assavoyr en francs: IIc escuz, en francs et quartz, VIIIxx escuz en testons, IIIc LXX escuz et LXVI escuz deux tiers en pieces de meslé, le tout bon etc, dont etc, quictant etc, dessaisissant etc, voulant etc, procureur le porteur etc, donnant pouvoir etc, racheptables à tousjours lesd. soixante-six escuz deux tiers de rente en rendant et paiant en une foys et ung seul payement pareille somme de huict cens escuz soleil, avec les arrerages lors dud. rachapt escheuz, et tous loyaulx coustemens. Promectant etc, obligeant esd. noms et en chascun d'eulx l'un pour l'autre et chascun d'eulx seul et pour le tout sans division ne discution etc, renonçans ausd. benefices de division et de discution et encores lad. Bignon ausd. droictz de Veleyan, Autenticque si qua mulier et autres constitutions faictes en faveur des femmes, à elle cy-devant declarez.
      Faict et passé en l'hostel où led. sieur Desportes est demeurant, en lad. cour du Palais, le samedi après midi XXVIe jour de septembre l'an mil Vc quatre-vingt et sept, lesd. de Baïf et Desportes ont signé la presente mynutte avec lesd. notaires soubzsignez qui ont notiffié faire contreroller suivant l'eedict.
      Ensuit la teneur de lad. procuration cy devant mentionnée.
      Par devant les notaires du roy nostre sire en son Chatelet de Paris, soubzsignez, fut present en sa personne honnorable homme Anthoine Pathu (...) Faict et passé ès estudes desd. notaires, avant midy, l'an mil Vc quatre vingtz quatre le vendredy premier jour de juing et a declaré ne savoir escripre ne signer. Signé Corneillau et Fardeau.
      DESPORTES J. A. DE BAYF.
      ROZE [notaire] CROISET [notaire]
      Informations concernant le classement et la cotation du document:
      Voir une description plus complète de l'acte sur l'instrument de recherche imprimé en ligne (rubrique 'Autres instruments de recherche').
      Documents du Minutier central des notaires de Paris, Ronsard et ses amis [288 actes], par Madeleine Jurgens, à partir des dépouillements de Xenia Pamfilova, Paris, Archives nationales, 1985, p. 185, notice n° 74 (instrument de recherche imprimé dématérialisé, certaines notices sont plus détaillées dans la version intégrale accessible en ligne par la rubrique 'Autres instruments de recherche', voir contexte dans le Plan d’orientation général - Notaires de Paris, guides thématiques du Minutier).
      Baïf, Jean-Antoine de
    - Bail des moulins d'Anet, sur la rivière de l'Eure, par Marie de Bourges, à François Malherbe, drapier drapant et foulon de draps, à Anet., 27 septembre 1587; MC/ET/VIII/400
      Métiers parisiens XVIe siècle (731 actes), par Catherine Grodecki, 1971-1986 (fichier papier entièrement dématérialisé; voir contexte dans le Plan d’orientation général - Notaires de Paris, guides thématiques du Minutier).
      bail; Anet (Eure-et-Loir); Malherbe, François; Bourges, Marie de
    - Testament de Claude Hervé, femme de Thomas Sebillet, avocat au Parlement., 11 octobre 1587; MC/ET/VIII/400
      testament; Hervé, Claude; Sebillet, Thomas; avocat au parlement (Ancien Régime)
    - Acte concernant Jean Gobelin, secrétaire de la Chambre du Roi., 21 novembre 1587; MC/ET/VIII/400
      Gobelin, Jean; secrétaire
    - Acte concernant Noël Hebert, marchand drapier, bourgeois de Paris., 12 décembre 1587; MC/ET/VIII/400
  - Minutes. 1588, janvier - juin, janvier - juin 1588; MC/ET/VIII/401; registre
    - Cession de deniers par Pierre Hotman, orfèvre, bourgeois de Paris, demeurant sur le pont au Change, à Jean de La Haye, orfèvre., 1er février 1588; MC/ET/VIII/401
      cession; Change (pont au); Hotman, Pierre; La Haye, Jean de; orfèvre
    - Procuration. Charles, Cardinal de Bourbon., 5 février 1588; MC/ET/VIII/401; fol.149
      procuration; Bourbon, Charles de (1523-1590)
    - Acte concernant Pierre Chastel, marchand drapier, bourgeois de Paris, rue Barillerie, paroisse Saint Pierrre des Treys., 12 février 1588; MC/ET/VIII/401
      Barillerie (rue de la); Chastel, Pierre; négociant
    - Vente par Ludovic de Gonzague, prince de Mantoue, duc de Nivernais et Rethelois, pair de France et Henriette de Clèves, son épouse, à Paris, en l'hôtel de Nevers et Claude Marchant, conseiller, notaire et secrétaire du roi, à Claude Le Tonnelier, notaire et secrétaire de la chambre du roi de 66 ecus 2/3 de rentes sur leurs duchés moyennant 800 ecus., 20 février 1588; MC/ET/VIII/401; fol. 214
      acte de vente; Nevers, Henriette de Clèves (1542-1601, duchesse de); Nevers, Louis de Gonzague (1539-1595, duc de); Marchant, Claude; Le Tonnelier, Claude; officier de la Chambre du roi (Ancien Régime)
    - Vente par Ludovic de Gonzague et Henriette de Clèves et Claude Marchant à Et. Le Tonnelier conseiller du roi en son grand conseil, de 300 livres tournois à prendre sur leurs duchés moyennant 3600 livres tournois., 20 février 1588; MC/ET/VIII/401; fol. 216
      acte de vente; Nevers, Henriette de Clèves (1542-1601, duchesse de); Nevers, Louis de Gonzague (1539-1595, duc de); Marchant, Claude; Le Tonnelier, Et.
    - Contrat de mariage entre Jean de Boyer de Chanlecy, écuyer, Seigneur de Chanlecy, écuyer ordinaire de l'Ecurie du Roi, capitaine des gardes de monseigneur le duc d'Elbeuf, à la suite du duc d'Elbeuf, d'une part, et noble damoiselle, dame Minerve de Semur, veuve de Jérôme de Lagarde, écuyer Seigneur de Bouyne, d'autre part., 28 février 1588; MC/ET/VIII/401; fol. 228 (IIC XXVIII)
      La future, assistée de haut et puissant seigneur Messire Jean-Jacques de Suzanne, comte de Cerny, chevalier des ordres du Roi, capitaine de 50 hommes d'armes de ses ordonnances et conseiller en ses Conseils d'Etat et Privé et de dame Claude de Semur son épouse, tante.
      Mariages à Paris de 1570 à 1635 (4550 actes), relevés effectués sous la dir. de Roland Mousnier, v. 1960-1976 (voir contexte dans le Plan d’orientation général - Notaires de Paris, guides thématiques du Minutier).
      contrat de mariage; Champlecy (Saône-et-Loire); Boyer de Chanlecy, Jean (1551-1636); Elbeuf, Charles de Lorraine (1556-1605, duc d'); Lagarde, Jérôme de; Semur, Claude de; Semur, Minerve de; Suzanne, Jean Jacques de; officier (armée); officier de l'Ecurie du roi (Ancien Régime)
    - Document concernant l'orgue de la Sainte-Chapelle à Paris., 29 mars 1588; MC/ET/VIII/401
      Date de création de la notice: 2005
      acte notarié; Sainte-Chapelle
    - Procuration par Philippe Desportes à Jacques Regnyer., 1er avril 1588; MC/ET/VIII/401
      Procuration par Philippe Desportes, conseiller et aumônier ordinaire du roi, abbé de l'abbaye de la Trinité de Tiron, résidant en l'enclos du Palais, à Jacques Regnyer, marchand et bourgeois de Chartres, pour bailler à ferme la métairie de Feuillarde, dépendant de l'abbaye de Tiron.
      Documents du Minutier central des notaires de Paris, Ronsard et ses amis [288 actes], par Madeleine Jurgens, à partir des dépouillements de Xenia Pamfilova, Paris, Archives nationales, 1985, p. 242, notice n° 118 (instrument de recherche imprimé dématérialisé, certaines notices sont plus détaillées dans la version intégrale accessible en ligne par la rubrique 'Autres instruments de recherche', voir contexte dans le Plan d’orientation général - Notaires de Paris, guides thématiques du Minutier).
    - Contrat de mariage entre noble homme, sage maître Nicolas de Verdun, veuf, conseiller du Roi au parlement et premier président aux Requêtes, demeurant rue Painmollet, paroisse Saint-Médéric, d'une part, et damoiselle Charlotte Dugué, mineure, demeurant rue de l'Echelle du Temple, paroisse Saint-Nicolas-des-Champs, fille de noble homme, maître Jean Dugué, décédé, conseiller du Roi, trésorier Général de France, et de damoiselle Anne Leclerc, demeurant rue de l'Echelle du Temple, paroisse Saint-Nicolas-des-Champs, d'autre part., 3 avril 1588; MC/ET/VIII/401; fol. 328 (IIIC XXVIII)
      La mère, stipulant pour sa fille.
      contrat de mariage; Echelle-du-Temple (rue de l'); Jean-Pain-Mollet (rue); Dugué, Charlotte; Dugué, Jean; Leclerc, Anne; Verdun, Nicolas de; magistrat; trésorier de France (Ancien Régime)
    - Bail par Germain Pilon, sculpteur du roi, général de la fabrication des monnaies, demeurant en l'ile du Palais, paroisse de la Sainte-Chapelle, à Jean Thiérry, régent en l'université de Paris, demeurant rue Saint-Nicolas-du-Chardonnet, d'une maison sise rue Grande-Bretonnerie tenant d'une part au collège de Lisieux d'autre part à une maison dudit bailleur., 14 avril 1588; MC/ET/VIII/401
      bail; Grande-Bretonnerie (rue de la); Cité (île de la); Pilon, Germain (1535?-1590); Thierry, Jean; sculpteur; magistrat
    - Contrat de mariage entre Vincent Coquet, maître joueur d'instruments, demeurant rue de la Vieille Pelleterie, paroisse Saint-Jacques de la Boucherie, d'une part, et Marie Chollet, coquillère, demeurant rue Vieille Draperie, paroisse Saint-Pierre des Arcis, fille de Jean Chollet, décédé, procureur à Mer près de Blois, demeurant à Mer, près de Blois et de Françoise de Lourciere, décédée, d'autre part., 16 avril 1588; MC/ET/VIII/401; fol. 390 (IIIC IIIIXX X)
      Le futur, natif de Lyé en Berry.
      contrat de mariage; Lye (Indre); Mer (Loir-et-Cher); Pelleterie (rue de la); Vieille-Draperie (rue de la); Chollet, Jean; Chollet, Marie; Coquet, Vincent; Lourcière, Françoise de; musicien
    - Contrat de mariage entre Jehan Petit, compagnon gantier, demeurant rue Saint-Denis, paroisse Saint-Jacques de la Boucherie, d'une part, et Michelle Porlier, demeurant rue Vieille draperie, paroisse Saint-Pierre des Arcis, fille de Euvremond Porlier, maître gantier, demeurant rue Vieille draperie, paroisse Saint-Pierre des Arcis et de Jeanne Compagnon, demeurant rue Vieille draperie, paroisse Saint-Pierre des Arcis, d'autre part., 24 avril 1588; MC/ET/VIII/401; fol. 420 (IIIIC XX)
      La future habite avec ses père et mère; les parents de la future, stipulant pour leur fille.
      contrat de mariage; Saint-Denis (rue); Vieille-Draperie (rue de la); Compagnon, Jeanne; Petit, Jean; Porlier, Evremond; Porlier, Michèle; maroquinier; maroquinier
    - Contrat de mariage entre Jean Mesnage, brodeur, demeurant rue de la Mortellerie, paroisse Saint-Jean-en-Grève, fils de Joachim Mesnage, maître brodeur, et de Marguerite Guerin, d'une part, et Anne Retour, demeurant rue Pavée, paroisse Saint-André-des-Arts, fille de Adam Retour, concierge de l'Hôtel de Nemours, demeurant rue Pavée, paroisse Saint-André-des-Arts et de Louise Laposte, demeurant rue Pavée, paroisse Saint-André-des-Arts, d'autre part., 25 avril 1588; MC/ET/VIII/401; fol. 423 (IIIIC XXIII)
      La future habite chez ses père et mère.
      contrat de mariage; Mortellerie (rue de la); Nemours (hôtel de); Pavée (rue); Guerin, Marguerite; Laposte, Louise; Mesnage, Jean; Mesnage, Joachim; Retour, Adam; Retour, Anne; brodeur; brodeur; concierge
    - Bail pour 4 ans par Germain Pilon, sculpteur du roi, fabricateur des monnaies de France, à Christophe Lyon, boulanger au faubourg Saint-Jacques, d'une maison audit lieu, tenant à la maison de l'Homme-Sauvage appartenant au bailleur, moyennant 107 livres., 28 avril 1588; MC/ET/VIII/401
      bail; Saint-Jacques (faubourg); Homme Sauvage (enseigne de l'); Pilon, Germain (1535?-1590); Lyon, Christophe; sculpteur; boulanger
    - Contrat de mariage entre noble homme, maître Jean Lequeux, secrétaire de monseigneur le grand Prieur de France, secrétaire ordinaire de la chambre du Roi, demeurant Commanderie du Temple, d'une part, et damoiselle Esther Bongars, âgée de 19 ans, demeurant chez le sieur Bigot, fille de Gérard Bongars, bourgeois d'Orléans, décédé, demeurant à Orléans et de Françoise Petau, décédée, d'autre part., 7 mai 1588; MC/ET/VIII/401; fol. 482 (IIIIC IIIIXX II)
      contrat de mariage; Orléans (Loiret); Temple (enclos); Bigot (M.); Bongars, Esther; Bongars, Gérard; Lequeux, Jean; Petau, Françoise; officier de la Chambre du roi (Ancien Régime); secrétaire du roi (Ancien Régime); intendant particulier (Ancien Régime)
    - Titre nouvel par Etienne PIGALLE, tavernier demeurant à La Chapelle Saint-Denis près Paris., 10 mai 1588; MC/ET/VIII/401
      titre nouvel; La Chapelle (ancienne commune); Pigalle, Etienne; restaurateur
    - Contrat de mariage entre noble homme, maître Sébastien Archambault, conseiller Notaire secrétaire du Roi, fils de noble homme, maître Gouault Archambault, décédé, conseiller du Roi, maître de la chambre aux deniers, et de damoiselle Anne Hue, demeurant à Orléans, d'une part, et damoiselle Madeleine Denis, demeurant rue des Poitevins, paroisse Saint-André-des-Arts, fille de noble homme, maître Louis Denis, conseiller Notaire et secrétaire du Roi en la Maison et couronne de France, demeurant rue des Poitevins, paroisse Saint-André-des-Arts et de damoiselle Madeleine Jahan, décédée, d'autre part., 8 juin 1588; MC/ET/VIII/401; fol. 603 (VIC III)
      Louis Denis, stipulant pour sa fille.
      contrat de mariage; Orléans (Loiret); Poitevins (rue des); Archambault, Gouault; Archambault, Sébastien; Denis, Louis; Denis, Madeleine; Hue, Anne; Jahan, Madeleine; trésorier payeur (Ancien Régime); notaire
    - quittance par Mathias Morces, marchand orfèvre, bourgeois de Paris, demeurant au bout du Pont aux Changeurs, paroisse Saint Jean de la Boucherie, à Noël Hebert, marchand drapier, bourgeois de Paris, demeurant rue Vieille Draperie, paroisse Saint Pierre des Arceys., 13 juin 1588; MC/ET/VIII/401
      quittance; Vieille-Draperie (rue de la); Change (pont au); Hebert, Noël; Morces, Mathias; négociant; orfèvre
  - Minutes. 1588, juillet - décembre, juillet - décembre 1588; MC/ET/VIII/402; registre
    - Contrat de mariage entre Richard Lecauchoys, maître fourbisseur et garnisseur d'épées à Paris, demeurant rue de la Vieille Draperie, paroisse Saint-Pierre des Arcis, fils de Richard Lecauchoys, maître fourbisseur et garnisseur d'épées à Paris, demeurant place Maubert, d'une part, et Marie Rocher, au logis d'honorable homme François Blanchet, marchand bourgeois de Paris, demeurant rue de la Vieille draperie, paroisse Saint-Pierre des Arcis, fille de Denis Rocher, décédé, boucher, demeurant à Coulommiers et de Catherine Massonnet, d'autre part., 9 juillet 1588; MC/ET/VIII/402; fol. 23 (XXIII)
      contrat de mariage; Coulommiers (Seine-et-Marne); Maubert (place); Vieille-Draperie (rue de la); Blanchet, François; Lecauchoys, Richard; Massonnet, Catherine; Rocher, Denis; Rocher, Marie; boucher; armurier; commerçant
    - Contrat de mariage entre honorable homme, maître Jacques Deviliers, procureur en la Chambre des Comptes, demeurant rue Saint-Martin, paroisse Saint-Merri, d'une part, et Jacqueline Perrot, demeurant rue Barillerie, paroisse Saint-Jacques de la Boucherie, fille d'honorable homme André Perrot, bourgeois de Paris, décédé, et d'honorable femme Marguerite Desprez, d'autre part., 9 juillet 1588; MC/ET/VIII/402; fol. 18 (XVIII)
      La future habite avec sa mère; la mère de la future, stipulant pour sa fille.
      contrat de mariage; Barillerie (rue de la); Saint-Martin (rue); Desprez, Marguerite; Deviliers, Jacques; Perrot, André; Perrot, Jacqueline; procureur du roi (Ancien Régime)
    - Contrat de mariage entre Jean de Compans, demeurant rue de la Vieille Draperie, paroisse Saint-Pierre des Arcis, fils d'honorable homme Jean de Compans, bourgeois et échevin de Paris, demeurant rue de la Vieille Draperie, paroisse Saint-Pierre des Arcis et de Catherine Guillebon, demeurant rue de la Vieille Draperie, paroisse Saint-Pierre des Arcis, d'une part, et Jeanne Hebert, demeurant rue de la Vieille Draperie, paroisse Saint-Pierre des Arcis, fille d'honorable homme Noël Hebert, bourgeois de Paris, marchand drapier, demeurant rue de la Vieille Draperie, paroisse Saint-Pierre des Arcis et de Perrette de Lamothe, demeurant rue de la Vieille Draperie, paroisse Saint-Pierre des Arcis, d'autre part., 29 août 1588; MC/ET/VIII/402; fol. 227 (IIC XXVII)
      Le futur, fils et aîné et sous l'autorité de ses père et mère; le futur habite avec ses père et mère; la future habite avec ses père et mère; les parents du futur, stipulant pour leur fils; les parents de la future, stipulant pour leur fille.
      contrat de mariage; Vieille-Draperie (rue de la); Compans, Jean de (fils); Compans, Jean de (père); Guillebon, Catherine; Hebert, Jeanne; Hebert, Noël; Lamothe, Perrette de; négociant
    - Acte concernant Robert Le Goix, marchand drapier, bourgeois de Paris. a la suite, inventaire de tissus avec prix (8 feuillets)., 6 septembre 1588; MC/ET/VIII/402
      inventaire; négociant
    - Contrat de mariage entre Gabriel Lemaistre, marchand de vin, demeurant rue Saint-Victor, paroisse Saint-Nicolas du Chardonnet, d'une part, et Jeanne David, veuve, demeurant Place Maubert, paroisse Saint-Étienne du Mont, veuve de Jean Ryvereau, marchand de vin, d'autre part., 12 septembre 1588; MC/ET/VIII/402; fol. 286 (IIC IIIIXX VI)
      contrat de mariage; Maubert (place); Saint-Victor (rue); David, Jeanne; Lemaistre, Gabriel; Rivereau, Jean; commerçant
    - Contrat de mariage entre noble, sage maître Guillaume de Villiers, veuf, Avocat en la cour de parlement, demeurant rue Sainte-Avoye, paroisse Saint-Médéric, fils de noble homme, maître Nicolas de Viliers, décédé, Avocat en la cour de parlement, et de dame Geneviève Sevyn, d'une part, et damoiselle Catherine Foullon, veuve, demeurant Cloître Saint-Benoît, paroisse Saint-Benoît, veuve de noble homme maître François Nau, Avocat en parlement, fille de Abel Foullon, décédé, valet de chambre du Roi, et de dame Catherine Clouet, d'autre part., 14 septembre 1588; MC/ET/VIII/402; fol. 302 (IIIC II)
      contrat de mariage; Saint-Benoît (cloître); Sainte-Avoie (rue); Clouet, Catherine; Foullon, Abel; Foullon, Catherine; Nau, François; Sevin, Geneviève; Villiers, Guillaume de; Villiers, Nicolas de; avocat au parlement (Ancien Régime); officier de la Chambre du roi (Ancien Régime)
    - Bail par Philippe Desportes à Paul Berthelot., 1er octobre 1588; MC/ET/VIII/402
      Bail à ferme par Philippe Desportes, abbé commendataire des abbayes de Tiron, de Josaphat et des Vaux-de-Cernay, au diocèse de Chartres, résidant en la cour du Palais, à Paul Berthelot, marchand et laboureur, demeurant aux Granges-le-Roi, près Dourdan, des revenus de la terre et seigneurie de Venans, dépendant de l'abbaye des Vaux-de-Cernay. Ce bail est fait pour neuf années, à la réserve du logis seigneurial, où le bailleur entend loger ses gens ou autres compagnons qu'il y voudra mener, des étables pour les chevaux et moyennant 66 écus deux tiers pour la première année (car l'ensemensement ne pourra se faire) et 200 écus pour chacune des autres années.
      Documents du Minutier central des notaires de Paris, Ronsard et ses amis [288 actes], par Madeleine Jurgens, à partir des dépouillements de Xenia Pamfilova, Paris, Archives nationales, 1985, p. 242, notice n° 119 (instrument de recherche imprimé dématérialisé, certaines notices sont plus détaillées dans la version intégrale accessible en ligne par la rubrique 'Autres instruments de recherche', voir contexte dans le Plan d’orientation général - Notaires de Paris, guides thématiques du Minutier).
    - Procuration par Philippe Desportes à Jacqueline Lefevre, veuve de Louis Jousselin., 1er octobre 1588; MC/ET/VIII/402
      Procuration par Philippe Desportes, conseiller et aumônier ordinaire du roi, abbé de l'abbaye de la Sainte-Trinité de Tiron, à Jacqueline Lefèvre, veuve de Louis Jousselin, receveur et fermier de cette abbaye, pour faire offre aux religieux de satisfaire au contrat fait par ceux-ci avec le cardinal de Birague, en son vivant, abbé de Tiron, par devant Trouvé et Goguier le 27 août 1579, pendant le temps qui lui reste à tenir la ferme et pour payer aux dits religieux les sommes convenues.
      Documents du Minutier central des notaires de Paris, Ronsard et ses amis [288 actes], par Madeleine Jurgens, à partir des dépouillements de Xenia Pamfilova, Paris, Archives nationales, 1985, p. 243, notice n° 121 (instrument de recherche imprimé dématérialisé, certaines notices sont plus détaillées dans la version intégrale accessible en ligne par la rubrique 'Autres instruments de recherche', voir contexte dans le Plan d’orientation général - Notaires de Paris, guides thématiques du Minutier).
    - Donation par Philippe Desportes à Jean Poussin et Marie Desportes., 1er octobre 1588; MC/ET/VIII/402
      Donation par Philippe Desportes, conseiller et aumônier ordinaire du roi, abbé commendataire des abbayes de Tiron et Josaphat, résidant en la cour du Palais, à Jean Poussin, marchand, demeurant à Chartres, et à Martie Desportes, son épouse, d'une maison sise à Chartres, rue de la Petite-Cordonnerie, à l'enseigne de la Croix d'or.
      Documents du Minutier central des notaires de Paris, Ronsard et ses amis [288 actes], par Madeleine Jurgens, à partir des dépouillements de Xenia Pamfilova, Paris, Archives nationales, 1985, p. 243, notice n° 120 (instrument de recherche imprimé dématérialisé, certaines notices sont plus détaillées dans la version intégrale accessible en ligne par la rubrique 'Autres instruments de recherche', voir contexte dans le Plan d’orientation général - Notaires de Paris, guides thématiques du Minutier).
    - Acte concernant Jean Pedoue, sieur de Hatonville, procureur en Parlement., 29 octobre 1588; MC/ET/VIII/402
    - Bail pour 3 ans par Germain Pilon, sculpteur du roi, à Louis Martet, précepteur au collège de Lisieux, d'une maison sise rue de la Grande-Bretonnerie, joignant le collège, consistant en un grand corps d'hôtel, cour et jardin., 4 novembre 1588; MC/ET/VIII/402
      bail; Lisieux (collège de); Grande-Bretonnerie (rue de la); Pilon, Germain (1535?-1590); Martet, Louis; sculpteur; précepteur
    - Contrat de mariage entre Noël Garnyer, maître tailleur d'habits, demeurant rue Neuve Notre-Dame, paroisse Saint-Christophe, fils de Pierre Garnyer, maître chandelier, crieur de corps et de vin, d'une part, et Françoise Hyermant, (mineure), demeurant rue de la Vieille Draperie, paroisse Saint-Pierre des Arcis, fille de Pierre Hyermant, décédé, marchand mercier au Palais, et de Nicole Fregant, décédée, d'autre part., 20 novembre 1588; MC/ET/VIII/402
      La future habite (avec son frère); la future, assistée d'honorable homme Philippe Hyermant, marchand mercier au Palais, demeurant rue de la Vieille Draperie, paroisse Saint-Pierre des Arcis, son tuteur et curateur, frère.
      contrat de mariage; Neuve-Notre-Dame (rue); Palais de Justice (boutique); Saint-Pierre-des-Arcis (paroisse); Vieille-Draperie (rue de la); Fregant, Nicole; Garnier, Noël; Garnier, Pierre; Hyermant, Françoise; Hyermant, Philippe; Hyermant, Pierre; auxiliaire de justice; commerçant; tailleur d'habits
    - Bail par Philippe Desportes à Jean Bouard et Jean Bonnemer., 24 novembre 1588; MC/ET/VIII/402